

Esteban Guzmán Estrada

Desarrollador



Descripción personal

 Programador, proactivo y con capacidad para desarrollar páginas web elegantes. Bueno en resolución de problemas de forma independiente.
Organizado y con capacidad de multitarea con experiencia en programación de proyectos, mejora de diseños y verificación del código.

얼

Educación

2015-08 - 2020-08

Sistemas Computacionales, Ingenieria

Instituto Tecnologico de Zacatepec, Morelos

Experiencia laboral

2020-08 - 2021-07

Desarrollador

Ivoxcoin, Cuernavaca, Morelos

- Creación de sitios web funcionales.
- Mantenimiento y actualización de información e imágenes en páginas web
- Registro de información en bases de datos de la empresa.
- Atención al cliente en el sector asignado.

2021-07 - 2022-06

Desarrollador

Mi Punto Creativo, Cuernavaca, Morelos

- Rediseñó de sitios web para mejorar la navegación y su atractivo visual.
- Respuesta a problemas/consultas de los clientes.
- Instalación de correos empresariales.
- Evaluación de software, detección de errores y desarrollo de soluciones para su optimización.
- Creación y actualización de base de datos.

actualmente

Desarrollador Independiente

Idependiente

Desarrollo de aplicación web para la gestión de citas, médicos, proveedores, pacientes, historial clínico de cada paciente, además de toda su información personal, impresión de recetas y alta de imágenes y archivos.



Perfil

Emai

estebanguzman970@gmail.com

Teléfono

7779309187



Habilidades

Excelente comunicación oral y escrita

Capacidad de análisis

Solución creativa a problemas

Buen trabajo en equipo e individual

Capacidad de investigación



Idiomas

Inglés





Competencias

HTML5, PHP, JS, TS, Angular, Node

CSS, Bootstrap, Angular Material

MongoDB, Mysql, Sql

Git, GitHub